臺灣雲林地方法院民事小額判決
111年度虎小字第106號
原      告  第一產物保險股份有限公司

法定代理人  李正漢  
訴訟代理人  汪承翰  


被      告  許佳慶  

上列當事人間請求損害賠償事件，本院於中華民國111年4月29日
言詞辯論終結，判決如下：
    主      文
原告之訴駁回。
訴訟費用新臺幣壹仟元由原告負擔。
    事實及理由
壹、原告起訴主張：被告駕駛車牌號碼000-0000號自用小客車（
    下稱BDK-6100號汽車），於民國109年5月29日16時許（正確
    時間為16時37分許），行經雲林縣褒忠鄉中正路346巷與中
    勝路口時，因行駛不慎撞及由原告所承保、訴外人陳琇桃所
    有之車牌號碼000-0000號自用小客車（下稱系爭車輛），經
    送廠修復後，修復費用為新臺幣（下同）35,830元（含鈑金
    工資9,425元、噴漆工資13,055元、零件13,350元），原告
    已依保險契約給付保險金，而取得代位求償權，爰依民法第
    184條第1項前段、第191條之2前段、保險法第53條等規定提
    起本件訴訟等語。並聲明：被告應給付原告35,830元，及自
    起訴狀繕本送達翌日起至清償日止，按年息百分之5計算之
    利息。
貳、被告則以：被告未駕駛BDK-6100號汽車撞到系爭車輛，警察
    也未告知被告有本件車禍發生等語資為抗辯。並聲明：原告
    之訴駁回。
參、本院之判斷：
一、因故意或過失，不法侵害他人之權利者，負損害賠償責任，
    民法第184條第1項前段固定有明文。惟當事人主張有利於己
    之事實者，就其事實有舉證之責任，民事訴訟法第277條本
    文設有規定。民事訴訟如係由原告主張權利者，應先由原告
    負舉證之責，若原告先不能舉證，以證實自己主張之事實為
    真實，則被告就其抗辯事實即令不能舉證，或其所舉證據尚
    有疵累，亦應駁回原告之請求。
二、經查，本件原告欲行使保險法第53條第1項前段之代位權，
    前提須被保險人對被告有侵權行為損害賠償請求權可資行使
    ，被告則否認有駕駛BDK-6100號汽車撞損系爭車輛之侵權行
    為，則原告對被告就本件車禍發生有故意或過失不法行為，
    致造成被保險人之損害此權利行使要件存在之有利事實，依
    前述說明，應由原告負舉證之責。原告固提出汽車保險計算
    書、電子發票證明聯、雲林縣警察局虎尾分局褒忠分駐所道
    路交通事故當事人登記聯單、系爭車輛行車執照、估價單、
    系爭車輛照片為憑，惟前揭證據，僅能證明系爭車輛曾於前
    揭時間，由訴外人陳家琪停放在前揭地點，遭駕駛BDK-6100
    號汽車之人撞擊，因此發生事故而受損，事後經送廠修復，
    並由原告賠付保險金等事實，無從證明本件事故發生時BDK-
    6100號汽車係由被告所駕駛；另經本院向雲林縣警察局虎尾
    分局調取本件交通事故卷宗（即該局111年4月19日雲警虎交
    字第1110005758號函文附件），可知固然有目擊證人目擊駕
    駛BDK-6100號汽車之人於前揭時、地撞及系爭車輛，並經警
    方調取監視錄影確認無訛，然該目擊證人與訴外人陳家琪均
    未目睹被告是否確為駕駛BDK-6100號汽車之人，依警方所提
    出之監視錄影翻拍畫面，亦無法確認案發時BDK-6100號汽車
    之駕駛是否為被告，況警方從未對被告製作筆錄以確認肇事
    情形，雖稱曾查訪BDK-6100號汽車車籍地，該址所居人家（
    似為家人之誤）表示涉案人為親戚，但無聯絡電話亦不清楚
    去向，並製有疑似道路交通事故肇事逃逸追查表在卷，然警
    方究竟係至何址查訪、查訪對象為何人、所稱涉案人之「親
    戚」又為何人，均未為明確記載，是亦無從以此推斷BDK-61
    00號汽車於案發時確由被告駕駛而肇事。至被告雖為BDK-61
    00號汽車於本件案發時之所有權人，為被告自承在案，然駕
    駛他人所有之車輛行駛於道路，並非何等違法行為，因他人
    借用、請友人代駕等種種因素，非由車輛所有權人本人駕駛
    車輛之情形，實屬一般人常有之社會生活經驗，難僅以被告
    為BDK-6100號汽車車主，即進而推論其即為駕駛BDK-6100號
    汽車過失肇事之人。是本件原告單憑警方尚有疑義之查證結
    果，遽認被告為駕駛BDK-6100號汽車損害系爭車輛之侵權行
    為人，請求其負擔損害賠償責任，並未舉出其他相當證據加
    以佐證，自難為有利於原告主張之認定。系爭車輛所有權人
    對被告既難認有侵權行為損害賠償請求權存在，原告即無從
    代位行使其請求權。
肆、從而，原告依侵權行為及保險代位之法律關係，請求被告給
    付35,830元，及自起訴狀繕本送達翌日起至清償日止，按年
    息百分之5計算之遲延利息，為無理由，應予駁回。
伍、本件事證已臻明確，兩造其餘攻擊防禦方法及所舉證據，經
    審酌結果，與本件判決結論均無影響，爰不一一論述，附此
    敘明。
陸、依民事訴訟法第436條之19第1項、第78條之規定，確定本件
    訴訟費用為1,000元（即原告所繳納之第一審裁判費），命
    由原告負擔。
中　　華　　民　　國　　111 　年　　5 　　月　　13　　日
                  虎尾簡易庭  法  官　黃麗文
以上正本證明與原本無異。
如不服本判決，應於送達後20日內，以判決違背法令為理由，向
本院虎尾簡易庭提出上訴狀並表明上訴理由（上訴理由應記載原
判決所違背之法令及其具體內容、依訴訟資料可認為原判決有違
背法令之具體事實）。如於本判決宣示後送達前提起上訴者，應
於判決送達後20日內補提上訴理由書（須附繕本）。如委任律師
提起上訴者，應一併繳納上訴審裁判費。
中　　華　　民　　國　　111 　年　　5 　　月　　13　　日
                              書記官  曾鈺仁